קטלוג של P.37 - ארכיון בנימין ארדיטי, תיעוד על תולדות יהדות בולגריה 1850 -1964 P.37
P.37 - ארכיון בנימין ארדיטי, תיעוד על תולדות יהדות בולגריה 1850 -1964
- התכתבות בנימין ארדיטי בשנים 1970-1973, 29/01/1970-31/08/1973; 80 מכתב כתב יד; P.37/34
  התכתבות בנימין ארדיטי בשנים 1970-1973 - התכתבות בנוגע לספריו ההיסטוריים של ארדיטי; - מידע על ההיסטוריה של יהודי בולגריה ובכלל זה נתונים ביוגרפיים על אישים בולטים בקהילה.
- התכתבות בנימין ארדיטי בשנים 1948-1970 בנוגע לעניינים פרטיים, היסטוריים וסוציאליים, 1948-1970; 53 מכתב כתב יד; P.37/35
  עלייה; שריפת ספרים; Tel Aviv,<>,<>,Israel; <>,<>,<>,Bulgaria; Jerusalem,<>,<>,Israel; Paris,Seine,<>,France; הסתדרות הציונית העולמית; עזרה סוציאלית
  התכתבות בנימין ארדיטי בשנים 1948-1970 בנוגע לעניינים פרטיים, היסטוריים וסוציאליים - פניות בעיקר לעיתונאים בבולגריה בבקשה לעזרה סוציאלית; - זיכרונות ומידע על אודות ההיסטוריה של התנועה הציונית בבולגריה; הערה: המכתבים ללא תאריכים; תקופת ההתכתבות משוערת.
- תיעוד על פעילות בנימין ארדיטי בתנועה הציונית בבולגריה בשנים 1920-1949, 1920-24/02/1949; 41 מכתב כתב יד; P.37/36
  עלייה; רביזיוניזם; Russe,Shumen,<>,Bulgaria; Sofia,Sofia,<>,Bulgaria; Shumen,Shumen,<>,Bulgaria; Plovdiv,Plovdiv,<>,Bulgaria; Varna,Shumen,<>,Bulgaria; Jerusalem,<>,<>,British Mandate For Palestine; Tel Aviv,<>,<>,British Mandate For Palestine; נסים דניאל; AJDC - American Joint Distribution Committee; הסתדרות הציונית העולמית; קונגרס ציוני עולמי; הסתדרות ציונית בבולגריה; "Dr. Theodor Herzl", Sofia
  תיעוד על פעילות בנימין ארדיטי בתנועה הציונית בבולגריה בשנים 1920-1949 - מודעות והזמנות להרצאותיו של ארדיטי בערים שונות בבולגריה בנוגע לציונות ולציונות הרוויזיוניסטית; - אישורים על שם בנימין ארדיטי מטעם ההסתדרות הציונית בבולגריה בתור נציג בוועידות ציוניות בינלאומיות; - אישורים על שם ארדיטי מטעם ה-American Joint Distribution Committee ומטעם הנהלת ההסתדרות הציונית בישראל המאשרים את פעילותו הציונית ואת כהונתו בתור מזכיר בוועד הארצישראלי בבולגריה בנוגע לעלייתו לישראל. בתיק גם: - תעודת הוקרה על תרומת ארדיטי להקמת בית האבות הבולגרי ב-1963; - הזמנה לוועידת ההנהלה מ-1976.
- תיעוד על תולדות התנועה הציונית בבולגריה בשנים 1881-1898, 29/06/1881-25/02/1898; 37 מכתב חוזר כתבה כתב יד; P.37/37
  עלייה; עיתונות ציונית; Sofia,Sofia,<>,Bulgaria; Bucuresti,<>,<>,Romania; Russe,Shumen,<>,Bulgaria; Vidin,Vratsa,<>,Bulgaria; Wien,Vienna,<>,Austria; Plovdiv,Plovdiv,<>,Bulgaria; Shumen,Shumen,<>,Bulgaria; Rothschild Eduard baron de; הסתדרות הציונית העולמית
  תיעוד על תולדות התנועה הציונית בבולגריה בשנים 1881-1898 - מכתב מ-1895 ששלחו יהודי Vidin אל רוטשילד ב-Paris בבקשה לתמיכה כלכלית בעלייה לארץ ישראל; - מכתבים בלדינו; - פקסימיליה מהעמוד הראשון של העיתון "Evreiski Glas" (קול יהודי) מ-1896; - מסמכים ומכתבים ובכללם תיעוד של Zentralno Druzestvo Zion ב-Sofia ושל Karmel ב-Plovdiv.
- תיעוד מהשנים 1892-1962 על פעילותו של הרצל וביקורו ב-Sofia ב-1896, 01/01/1892-30/06/1964; 56 מכתב diaries and memoirs כתב יד; P.37/38
  Sofia,Sofia,<>,Bulgaria; Wien,Vienna,<>,Austria; Paris,Seine,<>,France; Russe,Shumen,<>,Bulgaria; Vidin,Vratsa,<>,Bulgaria; Plovdiv,Plovdiv,<>,Bulgaria; Shumen,Shumen,<>,Bulgaria; Tel Aviv,<>,<>,British Mandate For Palestine; Navon; Caleb Josue; הרצל בנימין זאב; הארגון לשחרור מקדוניה; הסתדרות הציונית העולמית; "תיאודור הרצל" ("Guardian") - אוניית מעפילים
  תיעוד מהשנים 1892-1962 על פעילותו של הרצל וביקורו ב-Sofia ב-1896 - מכתב של הרצל מ-1892 בתרגום לאנגלית; - זיכרונותיו של פעיל הארגון לשחרור מקדוניה על פגישתו הראשונה עם הרצל ב-Sofia; - התכתבות הרצל עם הפעילים הציונים בבולגריה J. Calev ו-Dr. Navon מהשנים 1895-1897; - כתבות עיתונים על קשריו של הרצל עם התנועה הציונית הבולגרית; - מאמר בשם "Maushel" שנכתב בידי הרצל; - מברק שקיבל הרצל בנוגע לוועידה של "החברה ציון" ב-Wien ב-1896.
- תיעוד על ההיסטוריה של התנועה הציונית בבולגריה בשנים 1898-1915, date empty; 48 מכתב פרוטוקול will מינשר כתב יד דפוס; P.37/39
  תרבות יהודית; Sofia,Sofia,<>,Bulgaria; Wien,Vienna,<>,Austria; Russe,Shumen,<>,Bulgaria; Pazardzhik,Plovdiv,<>,Bulgaria; Plovdiv,Plovdiv,<>,Bulgaria; Vidin,Vratsa,<>,Bulgaria; Yambol,Burgas,<>,Bulgaria; Kyustendil,Sofia,<>,Bulgaria; Shatz Boris; הסתדרות הציונית העולמית; קונגרס ציוני עולמי; "תיאודור הרצל" ("Guardian") - אוניית מעפילים
  תיעוד על ההיסטוריה של התנועה הציונית בבולגריה בשנים 1898-1915 - פרוטוקול הקונגרס הראשון של ההסתדרות הציונית בבולגריה ב-1898; - התכתבות בלדינו של ארגונים ציונים ב-Sofia, ב-Russe וב-Plovdiv; - קטעי עיתונים ציונים וכרוזים של הארגון לשפה ולתרבות עברית מהשנים 1914-1915; - צוואה של הפסל Boris Katz מ-17 במרס 1904; - מכתב ששלח Buko Lazarov לארדיטי בנוגע למכתבו של הרצל על הארגון הציוני ב-Kyustendil.
- תיעוד ההיסטוריה של הקהילה היהודית והתנועה הציונית ב-Russe בשנים 1878-1945, 21/08/1878-20/01/1945; 61 פרוטוקול תקנון כתבה מינשר כתב יד מקור; P.37/40
  עלייה; החלוץ; חנוכה; Russe,Shumen,<>,Bulgaria; Sofia,Sofia,<>,Bulgaria; Plovdiv,Plovdiv,<>,Bulgaria; נסים דניאל; הסתדרות הציונית העולמית
  תיעוד ההיסטוריה של הקהילה היהודית והתנועה הציונית ב-Russe בשנים 1878-1945 כתבות, פרוטוקולים, מסמכי מצע, כרוזים ומכתבים של ארגונים ציונים ב-Russe ונושאיהם להלן: - שלוש כתבות מהעיתון "המגיד" על יהודי Russe מהשנים 1878-1889; - תקנון של הארגון "ציון" מ-1 ביולי 1895; - מסמכי הקהילה וועד בתי הכנסת; - פניה מ-1929 של הארגון "נסים דניאל" אל הוועד הציוני המרכזי ואל מרכז "החלוץ" ב-Plovdiv בנודע לעלייה; - מסמכים בנוגע לפתיחת בית ספר חדש ב-Russe.
- שני ספרי פרוטוקולים של הארגונים הציונים ב-Sofia וב-Plovdiv מהשנים 1900-1912, 26/08/1900-30/06/1912; 60 פרוטוקול מקור; P.37/41
  Sofia,Sofia,<>,Bulgaria; Plovdiv,Plovdiv,<>,Bulgaria; הסתדרות הציונית העולמית; שמשון - גיבור ציוני
  שני ספרי פרוטוקולים של הארגונים הציונים ב-Sofia וב-Plovdiv מהשנים 1900-1912 - ספר פרוטוקולים של הארגון "שמשון"-"גיבור ציוני" ב-Sofia בין 26 באוגוסט 1900 ל-19 בפברואר 1903; - ספר פרוטוקולים של הוועד הציוני ב-Plovdiv מ-7 בינואר עד 22 בספטמבר 1906 ובין 29 במאי 1910 ל-30 ביוני 1912.
- תיעוד על ההיסטוריה של התנועה הציונית בבולגריה בשנים 1920-1927, 21/05/1920-31/12/1927; 113 פרוטוקול מינשר תקנון דוח-סקירה מכתב כתב יד מקור; P.37/42
  עלייה; חנוכה; בנקים יהודים עממיים; <>,<>,<>,Bulgaria; <>,<>,<>,British Mandate For Palestine; Sofia,Sofia,<>,Bulgaria; Russe,Shumen,<>,Bulgaria; Varna,Shumen,<>,Bulgaria; Pleven,Pleven,<>,Bulgaria; Sliven,Burgas,<>,Bulgaria; Plovdiv,Plovdiv,<>,Bulgaria; Dupnitsa,Sofia,<>,Bulgaria; "Dr. Theodor Herzl", Sofia; AJDC - American Joint Distribution Committee; קרן היסוד; קק"ל - קרן קיימת לישראל; הסתדרות הציונית העולמית
  תיעוד על ההיסטוריה של התנועה הציונית בבולגריה בשנים 1920-1927 פרוטוקולים, דוחות, כרוזים ותכניות עלייה והתיישבות בארץ ישראל של ארגונים ציונים בבולגריה ונושאיהם להלן: - תוכנית הוועד המרכזי של הארגון הציוני בנודע לחגיגות חג החנוכה וקרנות עזר לקולוניזציה של ארץ ישראל מ-1920; - תוכנית להקמת קולוניה של יהודים מבולגריה בשם "Bohor Azaria" שנהגתה ב-Russe ב-1921; - תוכניות להקמת מוסד פיננסי להכנת העלייה לארץ ישראל; - כרוזים והתכתבות הארגון הציוני ב-Sofia מ-1924 בנוגע לבעיות בחינוך היהודי, בעלייה ובעזרה לקרנות הלאומיים ולג'וינט; - תקנון מ-1926 של הארגון הציוני בבולגריה כולל בנוגע לשינויים בתקנון; - פרוטוקול מישיבת ההנהלה של "קרן היסוד" מ-1926; - דוח מ-1926 של הוועידה הציונית; - דוח מ-23 באפריל 1923 של הנהלת הבנק הבולגרי הארצישראלי.
- חיבורים קצרים על ההיסטוריה והאידאולוגיה של התנועה הציונית בבולגריה בשנים 1921-1948, 28/04/1921-31/12/1948; 48 תעוד כתב יד; P.37/43
  עלייה; Plovdiv,Plovdiv,<>,Bulgaria; Sofia,Sofia,<>,Bulgaria; Natan Jacques; הסתדרות הציונית העולמית; Otyechyestvyen front (Отечествен фронт)
  חיבורים קצרים על ההיסטוריה והאידאולוגיה של התנועה הציונית בבולגריה בשנים 1921-1948 - חיבור בשם "בולגריה- ארץ למופת לציונות" מ-28 באפריל 1921 מאת Alexander Goldstein; - חיבור בשם "יחסינו כלפי המדיניות הציונית" שנכתב לרגל 25 שנים להקמת הארגון הציוני בבולגריה ללא ציון תאריך ושם המחבר; - חיבור בשם "דיבור משוחרר" מ-1938 מאת Moshe Benaroia; - חיבור ללא כותרת; - סקירה בשם "Conditions under which Bulgarian Zionism Will Be Permitted to Exist" על הרצאתו של Jack Natan על התנועה הציונית בבולגריה לאחר 1944; - חיבור ללא כותרת.
- זיכרונות על ההיסטוריה של התנועה הציונית הבולגרית מסוף המאה ה-19 ועד שנות השבעים של המאה העשרים, 01/01/1893-03/04/1971; 57 זיכרונות כתב יד מקור; P.37/44
  עלייה; Sofia,Sofia,<>,Bulgaria; Razgrad,Shumen,<>,Bulgaria; Russe,Shumen,<>,Bulgaria; Jerusalem,<>,<>,British Mandate For Palestine; הסתדרות הציונית העולמית; OUN - Organizatsiya ukrainskikh natsionalistov; השופר; חברון
  זיכרונות על ההיסטוריה של התנועה הציונית הבולגרית מסוף המאה ה-19 ועד שנות השבעים של המאה העשרים - סיפור על העלייה מבולגריה לארץ ישראל ב-1896 ללא ציון שם המחבר ותאריך הכתיבה; - חוברת מקורית בלדינו של Gabriel Meranda מ-1960 [על פי חותמת הדואר על הבול] ובה פרטים על הקמתו ופעילותו של הארגון הציוני ב-Razgrad ב-1897; - זיכרונות על העלייה לארץ ישראל ב-1893; - זיכרונות על החינוך היהודי בבולגריה והקמת ארגון "השופר" ב-Sofia ב-1896; - זיכרונות של אחד ממייסדי הארגון "בני ציון" ב-Sofia על פעילותו; - הערות על ההיסטוריה של היהודים הספרדיים בבולגריה מגירוש ספרד עד אמצע המאה העשרים.
- זיכרונות על פעילים ציונים-ספרדיים בבולגריה, date empty; 18 זיכרונות כתב יד מקור; P.37/45
  ספרדים; עלייה; Sofia,Sofia,<>,Bulgaria; Mezan Saul; הסתדרות הציונית העולמית
  זיכרונות על פעילים ציונים-ספרדיים בבולגריה - זיכרונות על גורל ד''ר Saul Mezan בתקופת מלחמת העולם השנייה; - זיכרונות על ההיסטוריה של התנועה הציונית ב-Sofia; - הערות על פעילותם של ציונים-ספרדיים ובכלל זה תוכניתם לעלות לארץ ישראל מסוף המאה ה-19 ועד אמצע המאה העשרים.
- מכתבים וכרוזים של ארגונים ציונים ויהודיים ב-Sofia ו-Varna מהשנים 1919-1941, 05/06/2001-31/12/1941; 31 תעוד מינשר מכתב כתב יד מקור; P.37/46
  פוליטיקה; עלייה; Sofia,Sofia,<>,Bulgaria; Plovdiv,Plovdiv,<>,Bulgaria; Varna,Shumen,<>,Bulgaria; Rio de Janeiro,<>,<>,Brazil; Manchester,Lancashire,England,United Kingdom; San Remo,Imperia,Liguria,Italy; הסתדרות הציונית העולמית; קרן היסוד; קק"ל - קרן קיימת לישראל; בני עקיבא
  מכתבים וכרוזים של ארגונים ציונים ויהודיים ב-Sofia ו-Varna מהשנים 1919-1941 כרוזים של חברות החסד "לורד בלפור" ו-"קופת צדקה וביקור חולים", של ארגון הציונים הכללים, של הוועד המרכזי ב-Plovdiv, של קבוצת Edinstvo, של הארגון לשפה ולתרבות עברית "בני ישראל" ב-Varna ושל קבוצת חובבי הטבע היהודית; בתיק גם: חיבור וכרוז מאת Zhak Kovo יושב ראש ארגון "Akiva" על מטרות הארגון.
- דוח הוועד המרכזי של התאחדות ארגוני ההתעמלות הציונים "מכבי" בבולגריה מ-10 באפריל 1926 כולל חמש חוברות של הארגון מהשנים 1920-1933, 01/12/1920-31/12/1933; 136 דוח-סקירה חוברת/ות מקור; P.37/47
  <>,<>,<>,Bulgaria; Sofia,Sofia,<>,Bulgaria; Russe,Shumen,<>,Bulgaria; Pazardzhik,Plovdiv,<>,Bulgaria; Mezan Saul; הסתדרות הציונית העולמית; מכבי הצעיר
  דוח הוועד המרכזי של התאחדות ארגוני ההתעמלות הציונים "מכבי" בבולגריה מ-10 באפריל 1926 כולל חמש חוברות של הארגון מהשנים 1920-1933 - מצע של מכבי מ-1925 כולל פעילותו, מטרותיו ומצבו הכלכלי של הארגון לאחר 1920; - חוברת של מכבי Russe מ-1921; - שתי חוברות לרגל שנת ה-25 של הארגון ב-Russe ולרגל שנת השלושים של הארגון ב-Pazardzhik; - קובץ לרגל הכינוס של מכבי ב-1930.
- תיעוד מוועידות ציוניות בבולגריה בשנים 1926-1931, 01/01/1962-01/11/1931; 52 דוח-סקירה; P.37/48
  עלייה; יישוב; Sofia,Sofia,<>,Bulgaria; Beit Chanan,<>,<>,British Mandate For Palestine; Palestinski Komitet, בולגריה; קרן היסוד; קק"ל - קרן קיימת לישראל; הסתדרות הציונית העולמית
  תיעוד מוועידות ציוניות בבולגריה בשנים 1926-1931 מסמכים על פעילות הוועד הפלסטיני ליד ההסתדרות הציונית בבולגריה כולל קניית קרקעות בארץ ישראל מקרן קיימת לישראל והקמת הקולוניה הבולגרית הראשונה בשם בית חנן.
- תיעוד על פעילות הקרנות הלאומיים בבולגריה מהשנים 1920-1940, 01/01/1920-31/12/1939; 14 newspaper clippings מינשר מקור; P.37/49
  עלייה; כלכלה; יישוב; Kyustendil,Sofia,<>,Bulgaria; Russe,Shumen,<>,Bulgaria; Sofia,Sofia,<>,Bulgaria; קרן היסוד; קק"ל - קרן קיימת לישראל; הסתדרות הציונית העולמית; השופר
  תיעוד על פעילות הקרנות הלאומיים בבולגריה מהשנים 1920-1940 מסמכים וכרוזים של קרן קיימת לישראל וקרן היסוד בנוגע לפעילות ב-Kuistendil וב-Russe ובכלל זה קטעים מהעיתון "השופר" על פעילות הקרנות בארץ ישראל בנוגע לעלייה, יישוב, כלכלה וחקלאות.
- תיעוד על פעילות התנועה הציונית הרביזיוניסטית בבולגריה בשנים 1932-1938, 01/01/1932-31/12/1938; 29 documentary פרוטוקול מינשר excerpt/s מקור; P.37/50
  רביזיוניזם; עלייה; Sofia,Sofia,<>,Bulgaria; Russe,Shumen,<>,Bulgaria; ז'בוטינסקי זאב (ולדימיר); הסתדרות הציונית העולמית; קרן היסוד; קק"ל - קרן קיימת לישראל; "Dr. Theodor Herzl", Sofia; תל חי
  תיעוד על פעילות התנועה הציונית הרביזיוניסטית בבולגריה בשנים 1932-1938 - פרוטוקול מהישיבה המכוננת של הארגון הציוני הרביזיוניסטי "תל-חי" ב-Sofia ב-5 במאי 1932; - כרוזי הארגונים הרביזיוניסטים "תל חי" ו"ברית טרומפלדור" ב-Sofia; - דף מפרוטוקול הוועידה הרביעית של ברית הציונים הרביזיוניסטים ב-6 ביוני 1936; - קטעי העיתונים "Raszvet" ו"השופר" כולל מאמרים על ז'בוטינסקי וביקורו בבולגריה; - קטעי מסמכים על סכסוך בין בנימין ארדיטי לד''ר דוידוב בנוגע לסרטיפיקטים לעלייה; - טפסים ריקים של הארגון הרביזיוניסטי "Dr. Is.Daniel" ב-Russe והארגון הכללי "Dr. T. Herzl" ב-Sofia.
- תיעוד על ההיסטוריה של הקהילה היהודית והתנועה הציונית ב-Haskovo בשנים 1895-1944, 28/03/1962-; 45 זיכרונות דוח חקירה מכתב כתב יד; P.37/51
  עלייה; קהילות יהודיות; חינוך יהודי; כלכלה; חיי דת; Khaskovo,Stara Zagora,<>,Bulgaria; Plovdiv,Plovdiv,<>,Bulgaria; Tel Aviv,<>,<>,British Mandate For Palestine; בן-גוריון דוד (1886 - 1973); הסתדרות הציונית העולמית
  תיעוד על ההיסטוריה של הקהילה היהודית והתנועה הציונית ב-Haskovo בשנים 1895-1944 - זיכרונות בלדינו (באותיות קיריליות) על הקמת הארגון הציוני "דורשי ציון" ב-Haskovo ב-1895 כולל דוח על פעילות הארגון מ-1932; - תקציבי הקהילה בשנים 1941-1944; - חוברת מ-1962 בשם "היסטוריה של הקהילה היהודית ב-Haskovo" מאת Bohor Haim Benbasat.
- כרוזים של הארגון "תושבים" ב-Sofia מהשנים 1932-1934, 08/04/1932-30/04/1934; 8 מינשר דפוס; P.37/52
  חינוך יהודי; תרבות יהודית; יהדות בולגריה; ביקורת; Sofia,Sofia,<>,Bulgaria
  כרוזים של הארגון "תושבים" ב-Sofia מהשנים 1932-1934
- התכתבות Aladgem Simantov מ-Vidin עם פעילים ציונים בשנים 1921-1940, 12/02/1921-01/03/1940; 27 מכתב; P.37/53
  מדינה יהודית; מכתבים; ציונים; Vidin,Vratsa,<>,Bulgaria; Russe,Shumen,<>,Bulgaria; Bucuresti,<>,<>,Romania; London,<>,England,United Kingdom; Plovdiv,Plovdiv,<>,Bulgaria; Sofia,Sofia,<>,Bulgaria; וייצמן חיים (1874 - 1952); Balfour Declaration
  החומרים נמסרו ליד ושם על ידי משפחת אטדיטי
  התכתבות Aladgem Simantov מ-Vidin עם פעילים ציונים בשנים 1921-1940 - מכתבים ששלח Aladgem Simantov ל-Presiado Romano ו-Albert Mihael בנוגע להיסטוריה היהודית והקמת מדינה יהודית; - מכתב מ-1928 ששלח Simantov לד''ר חיים ויצמן ב-London בנוגע לפילוסופיה וההיסטוריה היהודית; - מכתב מ-1921 ששלח Simantov לבנימין ארדיטי בנוגע לעניינים פרטיים.
- תיעוד של הארגון הציוני בבולגריה מהשנים 1930-1936, 20/04/1930-30/04/1936; 74 תעוד פרוטוקול מינשר דפוס; P.37/54
  יישוב; Sofia,Sofia,<>,Bulgaria; Plovdiv,Plovdiv,<>,Bulgaria; ברנר יוסף; הסתדרות הציונית העולמית; קונגרס ציוני עולמי; פועלי ציון; "Dr. Theodor Herzl", Sofia; Palestinski Komitet, בולגריה; קק"ל - קרן קיימת לישראל
  תיעוד של הארגון הציוני בבולגריה מהשנים 1930-1936 - פרוטוקול וכרוז מהוועידה הציונית ה-19 ב-1932; - סקירות של קרן קיימת לישראל ושל הקונגרס הציוני ב-Praha מ-1933; - מכתב ערעור של "פועלי ציון" מ-1935 על תוצאות הבחירות בארגון הציוני בבולגריה; - דוח של הוועד המרכזי מ-1 בינואר 1935 עד 1 בפברואר 1936.
- תיעוד על ההיסטוריה של הקהילה היהודית והתנועה הציונית ב-Pazardzhik בשנים 1889-1944, 20/06/1889-09/09/1944; 32 זיכרונות תעוד כתבה כתב יד; P.37/55
  אנטישמיות; חינוך יהודי; ספרדים; עלילת דם; קהילות יהודיות; עזרה הדדית; הגירה יהודית; רדיפות יהודים; צווים והוראות נגד יהודים; Pazardzhik,Plovdiv,<>,Bulgaria; Plovdiv,Plovdiv,<>,Bulgaria; Chekhlare,Plovdiv,<>,Bulgaria; ברוך מרקו; הסתדרות הציונית העולמית
  תיעוד על ההיסטוריה של הקהילה היהודית והתנועה הציונית ב-Pazardzhik בשנים 1889-1944 - כתבה מהעיתון "המגיד" על בעיות היהודים הספרדים; - זיכרונות על עלילת דם והקמת הארגון הציוני הראשון ב-Pazardzhik ב-1896; - תיעוד על פעילות Marko Baruh מראשוני הציונים בבולגריה ב-Plovdiv וב-Pazardzik ובכלל זה ההיסטוריה של החינוך היהודי ב-Pazardzhik; - זיכרונותיו של הפעיל הציוני R.U.Baruh מ-Pazardzhik; - זיכרונותיהם של Jack M.Levy ו-Mair Eshia על הגירוש מ-Pazardzhik ל-Chehlarevo בתקופת מלחמת העולם השנייה.
- תיעוד על ההיסטוריה של ארגון מכבי בבולגריה מהמחצית הראשונה של המאה העשרים, 01/01/1900-06/09/1964; 30 זיכרונות מינשר newspaper clippings כתב יד; P.37/56
  אנטישמיות לפני המלחמה; Sofia,Sofia,<>,Bulgaria; Russe,Shumen,<>,Bulgaria; Plovdiv,Plovdiv,<>,Bulgaria; Vidin,Vratsa,<>,Bulgaria; Boris III; הסתדרות הציונית העולמית; מכבי; קונגרס ציוני עולמי; שמשון - גיבור ציוני
  תיעוד על ההיסטוריה של ארגון מכבי בבולגריה מהמחצית הראשונה של המאה העשרים - זיכרונות על ארגוני מכבי כולל ב-Russe, ב-Plovdiv וב-Sofia; - כרוז ומאמר מ-1927 מאת Rahamim Aseo על שנת ה-25 למכבי Russe; - זיכרונותיו של Jacques Levy על הדיונים בקונגרס של קציני מילואים בבולגריה בנוגע לקיום ארגון מכבי בקרב קציני מילואים; - כתבה מאת Albert Kioso על הכינוס השלישי של מכבי ב-Sofia ב-1930.
- תיעוד של השומר הצעיר בבולגריה מהשנים 1933-1947, 18/10/1933-13/06/1947; 28 מכתב מינשר דו"חות כתב יד דפוס; P.37/57
  הנהגה יהודית; Sofia,Sofia,<>,Bulgaria; Plovdiv,Plovdiv,<>,Bulgaria; Haschomer Haza'ir (Schomer); הסתדרות הציונית העולמית
  תיעוד של השומר הצעיר בבולגריה מהשנים 1933-1947 - התכתבות ההנהגה הראשית של השומר הצעיר ב-Sofia עם הנהלת הוועד המרכזי של ההסתדרות הציונית בבולגריה מהשנים 1933-1938; - דוח של ההנהגה הראשית [כפי שהוצג] בפני הוועידה הציונית ה-21; - סקירות של השומר הצעיר העולמי מ-1947.
- תיעוד של "פועלי ציון" בבולגריה מהשנים 1931-1948, 06/06/1931-03/06/1948; 35 מינשר מכתב תעוד דפוס; P.37/58
  סוציאליזם; יישוב; רביזיוניזם; Sofia,Sofia,<>,Bulgaria; <>,<>,<>,British Mandate For Palestine; הסתדרות הציונית העולמית; Otyechyestvyen front (Отечествен фронт); כנסת
  תיעוד של "פועלי ציון" בבולגריה מהשנים 1931-1948 מכתבים, כרוזים וסקירות על פעילות הארגון בשנות השלושים והארבעים כולל על סכסוך עם ארגון הרביזיוניסטים, היחס למדיניות אנגליה בארץ ישראל והיחס לשלטון החדש לאחר 1944.
- תיעוד של תנועת "החלוץ" בבולגריה מהשנים 1935-1946, 01/01/1935-21/06/1947; 106 דוח-סקירה פרוטוקול חוברת/ות; P.37/59
  יישוב; Sofia,Sofia,<>,Bulgaria; Plovdiv,Plovdiv,<>,Bulgaria; החלוץ הצעיר; החלוץ; הסתדרות הציונית העולמית; קרן היסוד; קק"ל - קרן קיימת לישראל; הסוכנות היהודית לארץ ישראל
  תיעוד של תנועת "החלוץ" בבולגריה מהשנים 1935-1946 - דוחות, החלטות וכרוזים בנוגע לתנועת החלוצים מבולגריה ובכלל זה סיוע ליישוב בארץ ישראל ולפעילות ארגון "החלוץ הצעיר"; - מסמכי הוועידה השנייה של "החלוץ" ב-1945.
- תיעוד על ההיסטוריה של החינוך היהודי בבולגריה בשנים 1848-1895, 01/01/1895-31/12/1948; 83 סקירה כתב יד מקור; P.37/60
  חינוך יהודי; בתי ספר; לימודים; Sofia,Sofia,<>,Bulgaria; Dupnitsa,Sofia,<>,Bulgaria; הסתדרות הציונית העולמית; כי"ח – כל ישראל חברים
  תיעוד על ההיסטוריה של החינוך היהודי בבולגריה בשנים 1848-1895 - סקירות על התפתחות החינוך היהודי ומצב בתי הספר היהודיים מסוף המאה ה-19 עד 1926; - סקירה תחת הכותרת "הקץ של בתי הספר היהודיים בבולגריה" לאחר 1944; - סקירה מאת בן זכאי תחת הכותרת "שפה עברית" על חשיבות השפה העברית; בתיק גם: סטיסטיקה על האוכלוסיה היהודית בבולגריה מ-1923.
- תיעוד על ההיסטוריה של הקהילה היהודית והתנועה הציונית ב-Plovdiv מסוף המאה ה-19 עד שנות החמישים של המאה העשרים, 10/02/1953-10/02/1953; 9 זיכרונות מודעה כתב יד דפוס; P.37/61
  קהילות יהודיות; עלייה; ציונים; דת; Istambul,<>,<>,Turkey; Plovdiv,Plovdiv,<>,Bulgaria; הסתדרות הציונית העולמית
  תיעוד על ההיסטוריה של הקהילה היהודית והתנועה הציונית ב-Plovdiv מסוף המאה ה-19 עד שנות החמישים של המאה העשרים - הערות שכתב Alberto Finzi על מצב הקהילה היהודית ב-Plovdiv; - זיכרונותיו של E.Sismanoglu מ-Istanbul על ההיסטוריה של יהודי Plovdiv והתנועה הציונית ב-Plovdiv בשנים 1878-1953
- תיעוד מהשנים 1920-1966 על קורותיו של הפעיל הציוני בבולגריה ד''ר ישועה כלב, 16/04/1920-14/10/1966; 86 זיכרונות מכתב newspaper clippings כתב יד דפוס; P.37/62
  קהילות יהודיות; דת; Sofia,Sofia,<>,Bulgaria; Paris,Seine,<>,France; San Remo,Imperia,Liguria,Italy; Metz,Moselle,<>,France; Plovdiv,Plovdiv,<>,Bulgaria; Strasbourg,Bas Rhin,<>,France; Caleb Josue; הסתדרות הציונית העולמית; קונגרס ציוני עולמי; "תיאודור הרצל" ("Guardian") - אוניית מעפילים
  תיעוד מהשנים 1920-1966 על קורותיו של הפעיל הציוני בבולגריה ד''ר ישועה כלב - התכתבות ישועה כלב עם ההסתדרות הציונית בשנים 1920-1929; - מכתב ששלח כלב ב-1920 אל David Lloyd George בנוגע להקמת המדינה היהודית; - זיכרונותיו של כלב על ביקור הרצל ב-Sofia, על הקונגרס הציוני הראשון ב-Basel, על פעילותו בתור יושב ראש הארגון הציוני בבולגריה בשנים 1898-1920 ובתור יושב ראש הקונסיסטוריה המרכזית בבולגריה בשנים 1918-1920; - זיכרונותיו של האח Raphael Caleb על ההיסטוריה של התנועה הציונית בבולגריה; - הערות ביוגרפיות שנכתבו על ישועה כלב בידי אחיו; - התכתבות Raphael Caleb עם ארדיטי; - כתבות מעיתונים על הפעילות הציונית של ישועה כלב בתור מייסד העיתון הציוני הראשון בבולגריה Evreiski Glas.
- תיעוד מהשנים 1936-1971 על קורותיו של הרב הראשי של יהודי יוגוסלביה ד''ר יצחק אלקלעי יליד 1891 Sofia בולגריה, 01/02/1936-28/02/1971; 37 מאמר כתב יד; P.37/63
  ספרדים; Sofia,Sofia,<>,Bulgaria; Jerusalem,<>,<>,British Mandate For Palestine; Belgrade,<>,Serbia North,Yugoslavia; Russe,Shumen,<>,Bulgaria; Solomon Rozanes; אלקלעי יצחק; הסתדרות הציונית העולמית
  תיעוד מהשנים 1936-1971 על קורותיו של הרב הראשי של יהודי יוגוסלביה ד''ר יצחק אלקלעי יליד 1891 Sofia בולגריה - מאמר מאת Solomon Rozanes על הרב יהודה אלקלעי והרב משה דוד אלקלעי בני משפחתו של הרב יצחק אלקלעי; - מאמר מאת א.ר. מלאכי על פעילותו של הרב יצחק אלקלעי ביוגוסלביה; - מאמר מאת אליהו אלישר.
- תיעוד מהשנים 1930-1932 על פעילות הארגון הציוני "כרמל" ב-Pleven, 26/11/1930-30/12/1932; 9 תעוד מכתב כתב יד; P.37/64
  ארגונים יהודיים - בולגריה; ציונות - בולגריה; Pleven,Pleven,<>,Bulgaria; Sofia,Sofia,<>,Bulgaria; Plovdiv,Plovdiv,<>,Bulgaria; הסתדרות הציונית העולמית
  תיעוד מהשנים 1930-1932 על פעילות הארגון הציוני "כרמל" ב-Pleven החלטות הארגון כולל התכתבות עם הוועד הציוני המרכזי ב-Plovdiv.
- תיעוד מהשנים 1959-1972 על פעילותו הציונית של יוסף הלוי, 01/01/1959-03/09/1972; 4 כתבה מכתב כתב יד; P.37/65
  חינוך יהודי; בתי ספר; עיתונות יהודית; Sofia,Sofia,<>,Bulgaria; Wien,Vienna,<>,Austria; Plovdiv,Plovdiv,<>,Bulgaria; Jerusalem,<>,<>,Israel; הסתדרות הציונית העולמית; קונגרס ציוני עולמי
  תיעוד מהשנים 1959-1972 על פעילותו הציונית של יוסף הלוי - כתבה מאת שמואל סמו על פעילות הלוי בתור פעיל ציוני ב-Sofia וכהונת הלוי בתור מורה לעברית ב-Plovdiv וב-Sofia; - מכתב מטעם הנהלת ההסתדרות הציונית העולמית מ-1972 על פטירת הלוי.
- תיעוד על קורותיו של חזקיה לוי בתור פעיל ציוני בבולגריה בשנים 1938-1963, 30/03/1938-24/09/1963; 81 מכתב כתב יד; P.37/66
  עיתונות יהודית; עלייה; Sofia,Sofia,<>,Bulgaria; Tel Aviv,<>,<>,Israel; Caleb Josue; Dimitrov Georgi; הסתדרות הציונית העולמית; קונגרס ציוני עולמי; "תיאודור הרצל" ("Guardian") - אוניית מעפילים
  תיעוד על קורותיו של חזקיה לוי בתור פעיל ציוני בבולגריה בשנים 1938-1963 - הערות אוטוביוגרפיות והתכתבות חזקיה לוי עם ארגונים וציונים בולגרים בנוגע להיסטוריה של התנועה הציונית בבולגריה; - מידע על הפרסומים הציונים בבולגריה כולל חוברות מאת חזקיה לוי על ההיסטוריה של הציונות הבולגרית.
- תיעוד קורותיו של Santo Semo יליד 1878 Russe בולגריה, 29/06/1891-31/12/1929; 10 מכתב biography תעודות חפצים; P.37/67
  Russe,Shumen,<>,Bulgaria; <>,<>,<>,British Mandate For Palestine; North Africa,<>,<>,<>; Paris,Seine,<>,France; London,<>,England,United Kingdom; Istambul,<>,<>,Turkey; <>,<>,<>,United States; Santo Semo; הסתדרות הציונית העולמית; קונגרס ציוני עולמי; הסוכנות היהודית לארץ ישראל
  תיעוד קורותיו של Santo Semo יליד 1878 Russe בולגריה - תעודת סיום כיתה ד' ב-Russe מ-1891; - שלושה מכתבים שכתבו Semo ו-H. Farhi בנוגע למדיניות הציונית כלפי הערבים לאחר הפרעות ב-1929; - הערות ביוגרפיות על Semo.
- תיעוד קורותיו של Reuven Solomon Franco, 01/01/1908-31/12/1973; 36 כתבה כתב יד; P.37/68
  רביזיוניזם; לוחמי מחתרת; Sofia,Sofia,<>,Bulgaria; New York,<>,New York,United States; <>,<>,<>,British Mandate For Palestine; אצ"ל - ארגון צבאי לאומי; בית"ר - ברית יוסף טרומפלדור; הסתדרות הציונית העולמית; צבא בריטי; עלייה ב'
  תיעוד קורותיו של Reuven Solomon Franco - הערות ביוגרפיות על פעילות Franco בתור מנהיג הרביזיוניסטים הצעירים ובית"ר בבולגריה; - כתבות על פעילות Franco בארץ ישראל לאחר עלייתו ב-1935; - כתבות על חייו של Franco לאחר מותו ב-1961 ב-New York.
- ביוגרפיה פוליטית של נסים דניאל מ-Russe, date empty; 5 biography; P.37/69
  עלייה; קהילות יהודיות; Sofia,Sofia,<>,Bulgaria; Russe,Shumen,<>,Bulgaria; נסים דניאל; הסתדרות הציונית העולמית; קרן היסוד; הסתדרות ציונית בבולגריה; Haschomer Haza'ir (Schomer)